【裁判字號】    90,交聲,734
【裁判日期】    900831
【裁判案由】    交管條例聲異
【裁判全文】
臺灣板橋地方法院交通事件裁定                      九十年度交聲字第七三四號
    原處分機關  交通部公路局臺北區監理所
    異  議  人  甲○○
  （
右列異議人即受處分人因違反道路交通管理處罰條例案件，對於交通部公路局臺北區
監理所九十年八月二日以北監六字第裁四０－ＡＹ0000000所為之裁決處分（
原舉發案號：臺北市政府警察局八十九年七月二十六日北市警交大字第ＡＹ0000
000號），聲明異議，本院裁定如左：
    主      文
異議駁回。
    理      由
一、聲明異議意旨詳如聲明異議狀所載（如附件）。
二、按汽車駕駛人，在禁止臨時停車處所停車者，處新臺幣六百元以上一千二百元以
    下罰鍰，道路交通管理處罰條例第五十六條第一項第一款定有明文。又行為人接
    獲違反道路交通管理事件通知單後，應於十五日內，到達指定處所聽候裁決，但
    行為人認為舉發之事實與違規情形相符者，得不經裁決，經依各該條款罰鍰最低
    額，自動向指定之處所繳納結案；汽車所有人、駕駛人違反道路交通管理，不依
    通知所定限期，前往指定處所聽候裁決者，公路主管機關得逕行裁決之，道路交
    通管理處罰條例第九條第一項、第六十四條亦分別定有明文。又按處理違反道路
    交通管理事件，其為逕行舉發者，應按已查明之資料填註車牌號碼、車輛種類、
    車主姓名及地址，並於通知單上方空白處加註逕行舉發之文字後，由舉發機關送
    達被通知人；有關文書之送達程序，準用刑事訴訟法送達之規定；違反道路交通
    管理事件行為人，未依規定自動繳納罰鍰，或未依規定到案聽候裁決，處罰機關
    應於一個月內依標準表逕行裁決之，此觀之違反道路交通管理事件統一裁罰標準
    及處理細則（九十年五月三十日修正前）第十一條第一項第二款、第五條及第四
    十四條第一項亦規定甚明。
三、查本件異議人即受處分人甲○○所有車號ＦＣＦ－一二五號重型機車，於民國八
    十九年七月三日下午一時三十四分許，在臺北市○○街劃有紅線路段之禁止臨時
    停車處所停車，為臺北市政府警察局交通警察大隊拍照後製單逕行舉發之事實，
    有臺北市政府警察局八十九年七月二十六日北市警交大字第ＡＹ0000000
    號舉發違反道路交通管理事件通知單、交通部公路局臺北區監理所九十年八月二
    日北監六字第裁四０－ＡＹ0000000號違反道路交通管理件裁決書各一份
    及現場採證之照片一幀附卷可按，復為異議人所不爭執，是異議人於前揭時地在
    禁止臨時停車處所停車之違規事實，已堪認定。雖異議人辯稱：伊未收到違規通
    知單，所以延遲未繳，為此聲明異議云云。惟查，異議人自八十二年四月十九日
    即設籍於臺北縣樹林市○○街六十三十二號四樓原住所，迄未遷移，有戶籍資料
    一紙在卷可稽，且車號ＦＣＦ－一二五號重型機車之車籍地址亦同上址，而原舉
    發通知單即按該址投遞，先後於八十九年七月二十九日、三十一日掛號郵寄送達
    受處分人二次，因所在不明而退回，並有該舉發單信封所附受送達人退回記載之
    信封影本一紙附卷足憑，原舉發單位於是刊登於九十年三月一日出版之臺北市政
    府九十年公報春季第三十八期，該公報亦載明公示送達被通知人，有舉發違反道
    路交通管理事件通知單公示送達名冊在卷可按，是項送達於登載臺北市公報滿三
    十日已合法送達，異議人自公示送達生效後十五日內，未依規定自動繳納罰鍰，
    或未依規定到案聽候裁決，依違反道路交通管理條例第九條及違反道路交通管理
    事件統一裁罰標準及處理細則第四十四條第一項之規定，處以最高罰鍰，自屬正
    當，從而異議人辯稱未收受本件舉發通知云云，顯係可歸咎於己，是異議人上開
    所辯之指摘，無從減免其違規行為之裁罰，自屬無據，其於前揭時地違規停車之
    事實，應堪認定。綜上所述，原處分機關據以援引首揭規定，裁處罰鍰新臺幣一
    千二百元，於法並無不合，本件異議為無理由，應予駁回。
據上論斷，應依道路交通案件處理辦法第十九條，裁定如主文。
中      華      民      國      九十        年    八      月   三十一   日
                                      臺灣板橋地方法院交通法庭
                                          法  官  侯  志  融
右正本證明與原本無異
如不服本裁定應於送達後五日內向本院提出抗告狀
                                          書記官  陳  淑  芳
中      華      民      國      九十        年    九      月     六     日


司法院資訊處製作；財團法人民間司法改革基金會備份。
